臺灣新竹地方法院刑事判決
110年度易字第79號
公  訴  人  臺灣新竹地方檢察署檢察官
被      告  廖育輝


            陳少語



上列被告等因竊盜案件，經檢察官提起公訴（109年度偵字第120
98號），本院判決如下︰                   
    主  文
廖育輝犯結夥三人以上竊盜罪，共肆罪，均處有期徒刑捌月。應
執行有期徒刑壹年。
未扣案如附表各編號所示犯罪所得與陳少語共同沒收，於全部或
一部不能沒收或不宜執行沒收時，共同追徵其價額。
陳少語犯結夥三人以上竊盜罪，共肆罪，均累犯，均處有期徒刑
玖月。應執行有期徒刑壹年貳月。
未扣案如附表各編號所示犯罪所得與廖育輝共同沒收，於全部或
一部不能沒收或不宜執行沒收時，共同追徵其價額。 　　
　　犯罪事實
一、廖育輝、陳少語與林益偉共同意圖為自己不法所有，基於結
    夥3人以上竊盜之犯意聯絡，由林益偉駕駛登記在其為負責
    人之千禾工程有限公司名下車號000-0000號自用小客車，搭
    載廖育輝及陳少語，分別為下列犯行：
　㈠於民國104年9月27日6時前某時許，駕駛上開車輛至新竹市金
    山22街與金山南街口，由林益偉在車內負責把風及接應，廖
    育輝與陳少語則以不詳工具破壞蔡宗原使用之車號0000-00
    號自用小客車車窗後（毀損部分未據告訴），竊取車內之行
    車紀錄器、衛星導航、倒車顯影器及音響各1台（損失共計
    新臺幣【下同】3萬7000元）。　
　㈡於104年9月27日10時38分許前某時許，駕駛上開車輛至新竹
    市金山15街與金山南街口，由林益偉在車內負責把風及接應
    ，廖育輝與陳少語則以不詳工具破壞林建宏停放於該處之車
    號0000-00號自用小客車車窗後（毀損部分未據告訴），竊
    取車內之行車紀錄器、衛星導航及音響各1台（損失共計3萬
    元）。　　
　㈢於104年9月27日11時40分前某時許，駕駛上開車輛至至新竹
    市金山18街停車場內，由林益偉在車內負責把風及接應，廖
    育輝與陳少語則以不詳工具破壞李宗翰停放於該處之車號00
    -0000號自用小客車之車窗後（毀損部分未據告訴），竊取
    車內之華碩牌22吋螢幕1台（損失7000元）。
　㈣於104年9月28日18時30分前某時許，駕駛上開車輛至新竹市
    金山26街與金山東街口，由林益偉在車內負責把風及接應，
    廖育輝與陳少語則以不詳工具破壞曾敏華停放於該處之車號
    0000-00號自用小客車車窗後（毀損部分未據告訴），竊取
    車內之DVD主機、衛星導航及手持無線電各1台（損失共計2
    萬元）。
  ㈤廖育輝與陳少語竊得上開財物後，以不詳方式處分，並分配
    林益偉報酬500元（林益偉所涉加重竊盜罪嫌，前經本院以1
    09年度易緝字第2號判決均判處有期徒刑6月，共4罪，應執
    行有期徒刑8月確定，下稱前案）。
二、案經臺灣新竹地方檢察署檢察官公訴蒞庭簽分偵查後起訴。
    理    由
壹、程序方面
    本判決所引用被告廖育輝、陳少語（下合稱被告2 人）各自
    以外之人於審判外之陳述，被告2 人於本院準備程序時均表
    示沒有意見，且未於言詞辯論終結前聲明異議（見易卷第93
    至97、121至124、243至261頁）。本院審酌上開證據資料作
    成時之情況，尚無違法不當及證明力明顯過低之瑕疵，亦認
    為以之作為證據應屬適當，依刑事訴訟法第159條之5規定，
    均有證據能力。至於本院以下所引用非供述證據部分，並無
    證據證明係公務員違背法定程序所取得，是依刑事訴訟法第
    158條之4規定反面解釋，即具證據能力。
貳、實體方面
一、訊據被告廖育輝固不否認曾與林益偉、被告陳少語共同前往
    新竹地區犯汽車竊盜案件，惟矢口否認有何加重竊盜犯行，
    並辯稱：監視器沒有照到我，所以我確定本案我沒有參與等
    語。訊據被告陳少語固不否認於上開時間，與林益偉、被告
    廖育輝至上開地點活動，惟矢口否認有何加重竊盜犯行，並
    辯稱：我事先不知道他們要偷東西，廖育輝拿一袋東西給我
    ，我上車才知道裡面是汽車音響等語。經查：
　㈠林益偉於上開時間駕駛車號000-0000號自用小客車搭載他人
    結夥3人至上開地點犯竊盜案件；告訴人蔡宗原、被害人林
    建宏、李宗翰、曾敏華於上開各該時間發現車輛遭破壞，其
    等上開車內各該財物遭人竊取等情，業據證人林益偉於前案
    準備及審判程序、本院審判程序時證述明確（見易緝2卷第5
    3至60、65至77頁、易79卷第244至250頁），核與證人即告
    訴人蔡宗原、被害人林建宏、李宗翰、曾敏華於警詢時證稱
    車內財物遭竊之情節相符（見偵573卷第10至11、6至9、12
    至13頁），並有警員倪嘉聲出具之偵查報告共2紙、標示本
    案犯罪地點及時間之Google地圖資料1紙、路口監視錄影畫
    面翻拍照片21張、現場採證照片共8張、車輛詳細資料報表
    、千禾工程有限公司之公司基本資料查詢結果、千禾工程有
    限公司設址地之Google地圖資料各1紙、小隊長詹國定出具
    之偵查報告1紙及檢附車號0000-00號自用小客車採證照片14
    張、合迪股份有限公司出具陳報狀及檢附貸款借據暨約定書
    、動產抵押契約書、動產擔保交易動產抵押設定登記申請書
    、債權移轉確認書、動產擔保交易（動產抵押）移轉契約書
    、汽車新領牌照登記書、汽車貸款繳款紀錄各1份、本院109
    年度易緝字第2號刑事判決1份在卷可稽（見偵573卷第4至5
    、51、17至34、37、52至54頁、偵緝583卷第59至69頁、易
    緝2卷第79至83頁），是此部分事實，首堪認定。
　㈡證人林益偉於本院審判程序時證稱：我當時只認識廖育輝，
    陳少語是廖育輝找來的，廖育輝說我有車子，請我開車號00
    0-0000號自用小客車載他們來新竹地區竊取4台車內的行車
    紀錄器、衛星導航、音響、電腦、DVD等物品，我有跟廖育
    輝說這樣會害我卡到竊盜案件，廖育輝說沒關係，如果出事
    的話他會扛。我負責開車，由他們輪流指示我何處停車，他
    們下車去，都是廖育輝拿一袋裝有車子電視或音響的東西回
    來，陳少語有說賣掉的錢會分給我等語（見易79卷第244至2
    50頁）。核與被告廖育輝於前案審判程序時證稱：我於104
    年9月8日有跟林益偉、陳少語在臺中地區犯汽車竊盜案件，
    之後有跟林益偉、陳少語再來新竹地區，是我跟陳少語約林
    益偉的，一開始就有講要去拆汽車音響，由林益偉負責開車
    ，他在車上等我們，我跟陳少語去偷車內音響、行車紀錄器
    、導航等物品，陳少語拿去賣錢分給我們等語（見易緝2卷
    第66至75頁），2人就犯罪之協議及分工所述情節均大致相
    符，再參以案發現場附近監視器拍攝到被告陳少語的身影及
    車號000-0000號自用小客車車牌號碼等節，有該監視器翻拍
    照片2張為憑（見偵573卷第18、21頁），並經被告廖育輝於
    前案審判程序時指證被告陳少語明確（見易緝2卷第71頁）
    ，且為被告陳少語於偵查中坦認在卷，其又不否認從被告廖
    育輝處取得贓物，另行出售並分配金錢給被告廖育輝等情（
    見他2526卷第47至49頁），足認證人林益偉於本院證述其與
    被告2人曾於上開時間共同駕乘車號000-0000號自用小客車
    前往上開地點竊取上開汽車內物品，最終由被告陳少語負責
    銷贓分錢等事實，並非無據。
　㈢按基於習性推論禁止之法則，被告之前科紀錄屬品格證據，
    不得用以證明其品格與本案犯罪行為相符或有實行該犯罪行
    為之傾向，以避免導致錯誤之結論或不公正之偏頗效應。惟
    被告之前科紀錄，倘與犯罪事實具有關聯性，在證據法上則
    可容許檢察官提出供為證明被告犯罪之動機、機會、意圖、
    預備、計畫、知識、同一性、無錯誤或意外等事項之用，而
    非資為證明其品性或特定品格特徵，即無違上開法則。此等
    證據因攸關待證事實之認定，其由檢察官提出者固不論矣，
    如屬審判中案內已存在之資料，祗須由法院依法定之證據方
    法踐行調查證據程序，使當事人、辯護人等有陳述意見之機
    會，即得作為判斷之依據（最高法院108年度台上字第184號
    判決同此見解）。查被告廖育輝於104年9月8日2時14分許搭
    乘林益偉駕駛之車號000-0000號自用小客車，前往臺中地區
    ，由林益偉在車上把風，廖育輝與另名共犯下車破壞他人車
    輛，竊得車內之行車電腦器，經臺灣臺中地方法院以108年
    度簡上字第103號判決判處有期徒刑6月確定。被告陳少語於
    99年1月15日1時10分許、3時許，與另名共犯前往桃園地區
    破壞他人車輛，分別竊得車內導航機、音響，經臺灣桃園地
    方法院以99年度審易字第868號判決判處應執行有期徒刑1年
    確定等情，有上開案號判決、被告2人之臺灣高等法院被告
    前案紀錄表各1份在卷可參（見易79卷第125至134頁、267至
    289頁），被告2人上開竊盜案件所竊取財物性質（車輛內的
    音響、導航機或行車電腦器等配備）、犯罪地點（停放之車
    輛內）、手法（與他人分工、破壞車窗入內）與本案均有類
    似之處，足證被告2人與林益偉就上開犯罪事實一、㈠至㈣應
    可認定為其等所為。
　㈣被告2人固以前詞置辯。惟查，本院依證人即共犯林益偉於本
    院審理時之證詞、被告廖育輝於前案審理時之證詞、被告陳
    少語坦認部分事實、前揭路口監視器翻拍照片、被告2人之
    品格證據等證據資料，認定證人林益偉負責開車載被告2人
    、被告2人下車行竊、被告陳少語負責銷贓分錢之犯罪事實
    ，並非僅憑共犯林益偉的單一指證或被告2人之前科紀錄就
    認定成立犯罪，況被告廖育輝於前案證稱係與被告陳少語、
    證人林益偉結夥3人至新竹地區犯竊盜案件（見易緝2卷第66
    至75頁）；於本院準備程序時坦認該次犯行尚未經刑事責任
    追訴等語（見易卷第94頁），足認被告2人與證人林益偉自
    有主觀犯意聯絡及客觀行為分擔而成立本罪。
　㈤綜上所述，本案事證已臻明確，被告2 人前揭所辯，係臨訟
    卸責之詞，不足採信。從而，被告2 人所涉結夥3人竊盜犯
    行，堪以認定，應分別依法論科。
二、論罪科刑：
  ㈠按行為後法律有變更者，適用行為時之法律。但行為後之法
    律有利於行為人者，適用最有利於行為人之法律。刑法第2
    條第1 項定有明文。查被告2人行為後，刑法第321條第1項
    於108年5月29日修正公布，並自同年月31日生效。修正前刑
    法第321條第1項法定刑原為「6月以上、5年以下有期徒刑，
    得併科新臺幣10萬元以下罰金」，修正後變更為「6月以上
    、5年以下有期徒刑，得併科50萬元以下罰金」，經比較其
    新舊法結果，上開條文修正後之法定刑較修正前規定為重，
    顯見修正後規定較不利於被告2人，依刑法第2條第1項前段
    規定，自應適用修正前刑法第321條第1項規定處斷。核被告
    2人所為，均係犯修正前刑法第321條第1項第4款之結夥3人
    以上竊盜罪。
　㈡被告2人所犯上開4 罪之間，犯意各別，行為互殊，各應分論
    併罰。
  ㈢被告2人具有犯意聯絡及行為分擔，應依刑法第28條規定，論
    以共同正犯。
  ㈣被告陳少語於99年間，因竊盜案件，經臺灣桃園地方法院以9
    9年度審易字第868號判決判處有期徒刑7月、7月，應執行有
    期徒刑1年確定，於101年6月26日縮短刑期執行完畢出監等
    情，有臺灣高等法院被告前案紀錄表1份附卷可參，足見被
    告陳少語於有期徒刑執行完畢後5 年內，故意再犯本案有期
    徒刑以上之4罪，均為累犯，而本案同為竊盜案件，被告陳
    少語顯未能記取前案科刑之教訓謹慎行事，漠視法紀，對刑
    罰之反應力薄弱，未因此產生警惕作用，仍有應予處罰之惡
    性，而均有加重其刑之必要，參照司法院釋字第775 號解釋
    意旨，本院認被告陳少語本案所犯之4 罪均應依刑法第47條
    第1 項規定，加重其刑。
　㈤爰以行為人責任為基礎，審酌被告2 人正值壯年，不思以正
    途獲取財物，竟結夥3人竊取他人車輛內之配備，造成財物
    損害，欠缺尊重他人財產權，所為實應非難，被告2人犯後
    矢口否認犯罪之態度，未見任何悔改之意，復無證據證明其
    等已賠償告訴人蔡宗原及被害人林建宏、李宗翰、曾敏華之
    損失，兼衡被告2 人與林益偉各自分工情形，被告廖育輝於
    本院審理時自陳國中畢業之智識程度，擔任水泥工，日薪20
    00元，需扶養父親，未婚，無子女之家庭經濟狀況；被告陳
    少語於本院審理時自陳高中畢業之智識程度，經營洗車場，
    平均月入7至8萬元，未婚，無子女之家庭經濟狀況（見易79
    卷第259頁）等一切情狀，被告廖育輝所犯4 罪量處如主文
    第1 項所示之刑；被告陳少語所犯4罪量處如主文第3 項所
    示之刑，並各定其等應執行之刑，以資警惕。
三、沒收：  
　　被告2人與林益偉共同竊得如附表各編號所示財物，經本院
    認定如上，該等物品未據扣案，亦無證據顯示已發還或賠償
    上開告訴人及被害人，且除林益偉於前案供稱受分配500元
    報酬外，尚無被告2人就該等物品銷贓後如何分配之證據，
    難以區分各自實際分得金錢或財物，另無刑法第38條之2第2
    項所定情事，被告2人固否認犯行，然本院自得依刑法第38
    條之1第1項前段、第3項規定，就被告2人宣告共同沒收，並
    於全部或一部不能沒收或不宜執行沒收時，共同追徵其價額
    。
據上論斷，應依刑事訴訟法第299條第1項前段，判決如主文。
本案經檢察官陳子維提起公訴，檢察官劉正祥、高上茹到庭執行
職務。
中　　華　　民　　國　　110 　年　　8 　　月　　26　　日
                  刑事第一庭  法  官  王凱平  
以上正本證明與原本無異。
如不服本判決應於收受本判決後20日內向本院提出上訴書狀，上
訴書狀應敘述具體理由。上訴書狀未敘述上訴理由者，應於上訴
期間屆滿後20日內補提理由書狀於本院（均須按他造當事人之人
數附繕本）「切勿逕送上級法院」。
中　　華　　民　　國　　110 　年　　8 　　月　　26　　日
                              書記官  鍾佩芳
附錄本案論罪科刑法條：
修正前刑法第321條第1項第4款
犯竊盜罪而有下列情形之一者，處6月以上、5年以下有期徒刑，
得併科新臺幣10萬元以下罰金：
四、結夥3人以上而犯之者。 
　　
附 表   編號 犯罪事實 竊得財物 1 一、㈠ 行車紀錄器、衛星導航、倒車顯影器及音響各1台 2 一、㈡ 行車紀錄器、衛星導航及音響各1台 3 一、㈢ 華碩牌22吋螢幕1台 4 一、㈣ DVD主機、衛星導航及手持無線電各1台